臺灣板橋地方法院刑事判決　　　　　　95年度訴緝字第280號
公　訴　人　臺灣板橋地方法院檢察署檢察官
被　　　告　甲○○
上列被告因違反毒品危害防制條例案件，經檢察官提起公訴〔９
４年度核退毒偵字第９５３號〕，及移送併案審理〔９５年度毒
偵字第３５２６號〕暨追加起訴〔９５年度毒偵字第５５３５號
〕；本院合議庭裁定由受命法官獨任進行簡式審判程序，茲判決
如下：
    主  文
甲○○連續施用第壹級毒品，累犯，處有期徒刑玖月，扣案如附
表貳編號一所示物品，沒收銷燬之；又連續施用第貳級毒品，累
犯，處有期徒刑肆月，扣案如附表壹編號一暨附表貳編號二所示
物品，均沒收銷燬之，附表貳編號三所示物品，沒收；又施用第
壹級毒品，累犯，處有期徒刑玖月，扣案如附表參編號一所示物
品，沒收銷燬之，附表參編號二所示物品，沒收；又施用第貳級
毒品，累犯，處有期徒刑肆月；應執行有期徒刑壹年壹拾壹月，
扣案如附表壹編號一、附表貳編號一、二暨附表參編號一所示物
品，均沒收銷燬之，附表貳編號三暨附表參編號二所示物品，均
沒收。
　　事　實
壹、甲○○前於〔一〕民國〔下同〕９０年間，因偽造文書案〔
    臺灣板橋地方法院檢察署９０年度偵字第６８２號〕，經本
    院判處有期徒刑參月，如易科罰金，以銀元參佰元折算壹日
    確定。〔二〕９０年間，因施用毒品案〔臺灣板橋地方法院
    檢察署９０年度毒偵字第４１４號〕，經依本院裁定送勒戒
    處所觀察、勒戒後，認無繼續施用毒品之傾向，於９０年６
    月１８日出勒戒所，復經公訴人以９０年度毒偵緝字第４４
    １號處分不起訴確定。〔三〕９１年間，因施用毒品案〔臺
    灣板橋地方法院檢察署９１年度毒偵字第６９７號〕，經依
    本院裁定送勒戒處所觀察、勒戒後，認有繼續施用毒品之傾
    向，復經本院裁定送戒治處所強制戒治，於９１年１２月２
    ４日停止戒治出所〔指揮書執畢日期為９２年３月３日〕，
    期滿未經撤銷，視為強制戒治期滿；另經公訴人以９１年度
    毒偵字第６９７號提起公訴，經本院判處有期徒刑捌月確定
    ，並與上列〔一〕所定有期徒刑接續執行，於９２年１１月
    １１日縮刑期滿執行完畢
貳、甲○○未見悔悟，於壹─〔三〕所示強制戒治執行完畢釋放
    後，伍年內，復〔一〕基於施用第壹級毒品之概括犯意，自
    ９３年７、８月間之某日起，至同９４年３月１６日凌晨４
    時許止，先後在臺北縣三重市○○○路２２８號４樓客廳、
    同縣市○○路○段４０巷１０號２樓住處等處，連續以將第
    壹級毒品海洛因和水稀釋後置於針筒內注射手臂之方式施用
    第壹級毒品海洛因多次。〔二〕基於施用第貳級毒品之概括
    犯意，自９３年７、８月間之某日起，至同９４年３月１６
    日某時止，先後在臺北縣三重市○○○路２２８號４樓客廳
    、同縣市○○路○段５８號２樓客廳、同縣市○○路○段４
    ０巷１０號２樓住處等處，連續以不詳方式施用第貳級毒品
    安非他命多次。〔三〕另基於施用第壹級毒品之犯意，於９
    ５年８月４日上午某時，在臺北縣三重市○○路○段４０巷
    １０號２樓住處，以將第壹級毒品海洛因和水稀釋後置於針
    筒內注射手臂之方式施用第壹級毒品海洛因壹次。〔四〕另
    基於施用第貳級毒品之犯意，於９５年８月４日晚間１０時
    許，在臺北縣中和市○○路３２３號４樓之８，以不詳方式
    施用第貳級毒品安非他命壹次。
參、嗣先後於〔一〕９３年１１月１６日下午５時許，在臺北縣
    三重市○○路○段５８號２樓，經警持搜索票查獲，並扣得
    附表壹編號一所示第貳級毒品安非他命壹包〔淨重陸點玖公
    克、毛重柒點伍公克〕。〔二〕９４年３月１６日上午１０
    時５０分許，在臺北縣三重市○○○路２２８號４樓，經警
    持搜索票查獲，並扣得附表貳編號一第壹級毒品海洛因參包
    〔驗餘合計淨重壹點伍玖公克、空包裝重零點玖參公克〕、
    編號二所示第貳級毒品安非他命壹包〔淨重零點柒參公克、
    毛重零點玖壹公克〕暨甲○○所有如附表貳編號三所示供其
    施用第貳級毒品所用之物。〔三〕９５年８月４日晚間１０
    時４０分許〔追加起訴書誤載為８月５日晚間９時５０分許
    〕，在臺北縣中和市○○路３２３號４樓之８，為警持搜索
    票查獲〔甲○○冒名何泳德〕，並扣得附表參編號一所示第
    壹級毒品海洛因壹包〔驗餘淨重零點捌肆公克、空包裝重零
    點貳參公克〕暨甲○○所有如附表參編號二所示供其施用第
    壹級毒品所用之物。
肆、案經臺北市政府警察局刑事警察大隊移送臺灣板橋地方法院
    檢察署檢察官偵查起訴，暨同署檢察官追加起訴。
　　理　由
壹、上揭事實，業據被告坦承不諱〔參見本院準備程序筆錄、簡
　　式審判筆錄〕，被告到案後，經警分採集尿液檢體，送驗後
    分別檢出安非他命類、鴉片類陽性反應、安非他命類、鴉片
    類陽性反應、安非他命類、鴉片類陽性反應，此有臺灣尖端
    先進生技醫藥股份有限公司出具檢體編號三倫000000
    0號之濫用藥物檢驗報告、臺北市政府警察局中山分局尿液
    檢體委驗單〔附９５年度毒偵字第３５２６號偵卷第１頁、
    第２頁〕、臺灣尖端先進生技醫藥股份有限公司出具檢體編
    號０１２１１７號之濫用藥物檢驗報告、臺北市政府警察局
    偵辦毒品案件尿液檢體委驗單〔附９４年度核退毒偵字第９
    ５３號偵卷第２４頁、第２６頁〕、臺灣尖端先進生技醫藥
    股份有限公司出具檢體編號０１３１６９號之濫用藥物檢驗
    報告、臺北市政府警察局偵辦毒品案件尿液檢體委驗單〔附
    ９５年度毒偵字第５５３５號偵卷第４０頁、第４２頁〕足
    稽，復有扣案如附表壹、貳、參所示物品足佐；扣案如附表
    壹編號一、附表貳編號一、二、附表參編號一所示物品，分
    別係第壹級毒品海洛因、第貳級毒品安非他命，有臺北市政
    府警察局中山分局查獲涉嫌毒品危害防制條例毒品初步鑑驗
    報告單〔附９３年度毒偵字第５３３９號偵卷第２３頁〕、
    法務部調查局９４年６月１５日調科壹字第０６０００９８
    ４４號鑑定通知書、臺北市政府警察局刑事警大隊查獲涉嫌
    毒品危害防制條例毒品初步鑑驗報告書〔附９４年度核退毒
    偵字第９５３號偵卷第２３頁〕、法務部調查局９５年９月
    ２６日調科壹字第０９５２３０２０４７０號鑑定書〔附９
    ５年度毒偵字第５５３５號偵卷第５２頁〕在卷可按，另有
    臺灣板橋地方法院檢察署９０年度毒偵緝字第４４１號檢察
    官不起訴處分書、同署９１年度毒偵字第６９７號檢察官起
    訴書、同署９０年度偵字第６８２號聲請簡易判決處刑書〔
    附９５年度毒偵字第５５３５號偵卷第６１頁至第６３頁背
    面〕、臺灣高等法院被告前案紀錄表等足參。凡此，堪認被
    告自白情節，與事實相符，足為認定上揭事實之依據；本件
    事證明確，被告之上揭犯行，堪予認定。
貳、被告為事實欄貳─〔一〕、〔二〕所示行為後，刑法業經總
    統於９４年２月２日以總統華總一義字第０９４０００１４
    ９０１號令修正公布第１～３、５、１０、１１、１５、１
    ６、１９、２５～２７、第四章章名、２８～３１、３３～
    ３８、４０～４２、４６、４７、４９、５１、５５、５７
    ～５９、６１～６５、６７、６８、７４～８０、８３～９
    ０、９１－１、９３、９６、９８、９９、１５７、１８２
    、２２０、２２２、２２５、２２９－１、２３１、２３１
    －１、２９６－１、２９７、３１５－１、３１５－２、３
    １６、３４１、３４３條條文；增訂第４０－１、７５－１
    條條文；刪除第５６、８１、９４、９７、２６７、３２２
    、３２７、３３１、３４０、３４５、３５０條條文；並自
    ９５年７月１日施行。現行刑法第２條第１項規定：「行為
    後法律有變更者，適用行為時之法律。但行為後之法律有利
    於行為人者，適用最有利於行為人之法律。」，其中〔一〕
    行為時刑法第５６條規定：「連續數行為而犯同一之罪名者
    ，以一罪論。但得加重其刑至二分之一。」。現行刑法業將
    刑法第５６條刪除；比較新、舊法律，行為後之法律不利於
    行為人。〔二〕行為時刑法第４７條規定：「受有期徒刑之
    執行完畢，或受無期徒刑或有期徒刑一部之執行而赦免後，
    五年以內再犯有期徒刑以上之罪者，為累犯，加重本刑至二
    分之一。」。現行刑法第４７條第１項規定：「受徒刑之執
    行完畢，或一部之執行而赦免後，伍年以內故意再犯有期徒
    刑以上之罪者，為累犯，加重本刑至二分之一。」；對於行
    為時、裁判時均構成累犯之行為人而言，新法非有利於行為
    人。〔三〕行為時刑法第５１條第５款規定：「宣告多數有
    期徒刑者，於各刑中之最長期以上，各刑合併之刑期以下，
    定其刑期。但不得逾二十年。」。現行刑法第５１條第５款
    規定：「宣告多數有期徒刑者，於各刑中之最長期以上，各
    刑合併之刑期以下，定其刑期。但不得逾三十年。」；比較
    修正前、後法律，新法非有利於行為人。裁判確定前犯數罪
    ，其中一罪在新法施行前者，亦同〔最高法院９５年度第８
    次刑事庭會議決議意旨參照〕。〔四〕現行刑法第５７條之
    規定，為法院就刑之裁量及酌減審認標準見解之明文化，非
    屬法律變更〔最高法院９５年第８次刑事庭會議決議意旨參
    照〕。
參、核被告所為，如事實欄貳─〔一〕、〔三〕所示犯行，均係
    犯毒品危害防制條例第１０條第１項之施用第壹級毒品罪，
    如事實欄貳─〔二〕、〔四〕所示犯行，均係犯同法條第２
    項之施用第貳級毒品罪；其因施用而持有第壹、貳級毒品之
    低度行為，依序為施用第壹級毒品、施用第貳級毒品之高度
    行為所吸收，均不另論罪；被告所為事實欄貳─〔一〕、〔
    二〕先後多次施用第壹級毒品、第貳級毒品犯行，各時間緊
    接，犯罪構成要件相同，顯係基於概括犯意反覆為之，依修
    正前刑法第５６條連續犯之規定，依序論以施用第壹級毒品
    、第貳級毒品壹罪，並均加重其刑；所犯如犯事實欄貳─〔
    一〕、〔三〕之施用第壹級毒品犯行，乃係相同罪名之貳罪
    ，與事實欄貳─〔二〕、〔四〕施用第貳級毒品犯行之貳罪
    ，肆罪犯意各別，應分論併罰；又被告前犯事實欄壹─〔一
    〕、〔三〕所示之罪，經法院判處徒刑確定，於『９２年１
    １月１１日』接續執行完畢，此有臺灣高等法院被告前案紀
    錄表附本院卷足參，伍年以內故意再犯有期徒刑以上之上列
    肆罪，均依累犯之規定，就其所犯事實欄貳─〔一〕、〔二
    〕所示犯行遞加重其刑，就其所犯事實欄貳─〔三〕、〔四
    〕所示犯行加重其刑；被告所為事實欄貳─〔一〕、〔二〕
    所示犯行，逾起訴書所訴「『９４年年初起至同年３月１６
    日』止，連續在『臺北縣三重市○○○路２２８號４樓等處
    』施用第壹級毒品海洛因及第貳級毒品安非他命」部分，起
    訴書雖未敘及，惟與起訴部份有連續犯之裁判上一罪之關係
    ，為起訴效力所及，本院自得併予審究；被告一人犯事實欄
    貳所示數罪，公訴人追加起訴事實欄貳─〔三〕、〔四〕所
    示犯行，核無不合；爰審酌被告犯罪之動機、目的、手段、
    所致之危害，暨犯罪後態度等一切情狀，量處如主文所示之
    刑，並定其應執行之刑。扣案如附表貳編號一、附表參編號
    一所示第壹級毒品海洛因、附表壹編號一暨附表貳編號二所
    示第貳級毒品安非他命均係查獲之毒品，均依附於各該主刑
    諭知沒收銷燬之；扣案如附表貳編號三暨附表參編號二所示
    物品，依序係被告所有供其施用安非他命、海洛因所用之物
    ，併依附於所處主刑諭知沒收。
據上論斷，應依刑事訴訟法第２６５條、第２７３條之１第１項
、第２９９條第１項前段，毒品危害防制條例第１０條第１項、
第２項、第１８條第１項前段，刑法第２條第１項前段、第４７
條第１項、第１１條前段，修正前刑法第５６條、第４７條、第
５１條第５款、第３８條第１項第２款，判決如主文。
本案經檢察官蔡元仕到庭執行職務。
中　　華　　民　　國　　96　　年　　1 　  月　　24　　日
                  刑事第一庭　法　官    陳福來
以上正本證明與原本無異。
如不服本判決應於送達後10日內向本院提出上訴狀。
                            　書記官    林兆嘉
中　　華　　民　　國　　96　　年　　1 　　月　　31　　日
附錄本案論罪科刑法條全文：
毒品危害防制條例第十條：
施用第一級毒品者，處六月以上五年以下有期徒刑。
施用第二級毒品者，處三年以下有期徒刑。
附表壹：
┌──┬───────┬──────┬──────────────┐
│編號│    品  名    │   數  量   │   　　備         註        │
├──┼───────┼──────┼──────────────┤
│ 一 │安非他命      │壹包〔淨重陸│一、９５年度毒偵字第３５２６│
│    │              │點玖公克、毛│    號扣案。                │
│    │              │重柒點伍公克│二、臺北市政府警察局中山分局│
│    │              │〕          │    查獲涉嫌毒品危害防制條例│
│    │              │            │    毒品初步鑑驗報告單附９３│
│    │              │            │    年度毒偵字第５３３９號卷│
│    │              │            │    第２３頁。              │
└──┴───────┴──────┴──────────────┘
附表貳：
┌──┬───────┬──────┬──────────────┐
│編號│    品  名    │   數  量   │   　　備         註        │
├──┼───────┼──────┼──────────────┤
│ 一 │海洛因        │參包〔驗餘合│一、９４年度核退毒偵字第９５│
│    │              │計淨重壹點伍│    ３號扣案。              │
│    │              │玖公克、空包│二、法務部調查局９４年６月１│
│    │              │裝重零點玖參│    ５日調科壹字第０６０００│
│    │              │公克〕      │    ９８４４號鑑定通知書附９│
│    │              │            │    ４年度核退毒偵字第９５３│
│    │              │            │    號卷第４３頁。          │
├──┼───────┼──────┼──────────────┤
│ 二 │安非他命      │壹包〔淨重零│一、９４年度核退毒偵字第９５│
│    │              │點柒參公克、│    ３號扣案。              │
│    │              │毛重零點玖壹│二、臺北市政府警察局刑事警大│
│    │              │公克〕      │    隊查獲涉嫌毒品危害防制條│
│    │              │            │    例毒品初步鑑驗報告書附９│
│    │              │            │    ４年度核退毒偵字第９５３│
│    │              │            │    號卷第２３頁。          │
├──┼───────┼──────┼──────────────┤
│ 三 │安非他命吸食器│壹組        │９４年度核退毒偵字第９５３號│
│    │              │            │扣案。                      │
└──┴───────┴──────┴──────────────┘
附表參：
┌──┬───────┬──────┬──────────────┐
│編號│    品  名    │   數  量   │   　　備         註        │
├──┼───────┼──────┼──────────────┤
│ 一 │海洛因        │壹包〔驗餘淨│一、９５年度毒偵字第５５３５│
│    │              │重零點捌肆公│    號扣案。                │
│    │              │克、空包裝重│二、法務部調查局９５年９月２│
│    │              │零點貳參公克│    ６日調科壹字第０９５２３│
│    │              │〕          │    ０２０４７０號鑑定書附９│
│    │              │            │    ５年度毒偵字第５５３５號│
│    │              │            │    卷第５２頁。            │
├──┼───────┼──────┼──────────────┤
│ 二 │已使用注射針筒│壹支        │９５年度毒偵字第５５３５號扣│
│    │              │            │案。                        │
└──┴───────┴──────┴──────────────┘
